臺灣臺中地方法院刑事判決
111年度易字第83號
公  訴  人  臺灣臺中地方檢察署檢察官
被      告  李忠育


上列被告因竊盜案件，經檢察官提起公訴（110年度偵字第41504
號），本院判決如下：
    主    文
李忠育犯攜帶兇器侵入住宅竊盜罪，累犯，處有期徒刑壹年。扣
案之一字起子壹支、黑色泳帽壹頂、手套壹雙、手電筒壹支，沒
收。又犯攜帶兇器侵入住宅竊盜罪，累犯，處有期徒刑壹年貳月
。扣案之一字起子壹支、黑色泳帽壹頂、手套壹雙、手電筒壹支
，沒收。應執行有期徒刑壹年捌月。
    犯罪事實
一、李忠育意圖為自己不法之所有，基於竊盜犯意，於民國110
    年12月25日18時43分許，攜帶客觀上足供兇器使用之一字起
    子及黑色泳帽、手套、手電筒等物，騎乘車牌號碼000-000
    號普通重型機車前往位於臺中市北屯區軍功路2段671巷之「
    孟然居社區」，分別為竊盜犯行：
(一)於110年12月25日19時2分許，以攀爬1樓圍牆至2樓方式，侵
    入臺中市○○區○○路0段000巷000號之張瑞麟住宅，竊取張瑞
    麟所有之現金新臺幣（下同）8萬元得手。
(二)於同日19時2分許後某時許，以攀爬2樓陽台方式，侵入臺中
    市○○區○○路0段000巷00號謝志昇之住宅，竊取謝志昇所有之
    現金4萬元、金飾14個、玉鐲2個、黃寶石戒指1個、謝志昇
    之妻賴香君所有之汽機車駕照各1張、信用卡2張（遠東商銀
    、臺灣企銀）、空紅包袋20個、首飾空盒12個等物得手。嗣
    經張瑞麟接獲住宅防盜感應器發報通知，旋在社區
　　LINE群組發布遭竊訊息，為社區住戶洪毅銘在社區後方田邊
    逮捕李忠育，再送交據報前往處理之員警，並為警當場起獲
    上開所竊得之物（分別發還張瑞麟、謝志昇）及扣得一字起
    子、黑色泳帽、手套、手電筒等物。
二、案經臺中市政府警察局第五分局報告臺灣臺中地方檢察署檢
    察官偵查起訴。
    理    由
壹、證據能力部分：
    按刑事訴訟法第159條之5規定：「被告以外之人於審判外之
    陳述，雖不符前4條之規定，而經當事人於審判程序同意作
    為證據，法院審酌該言詞陳述或書面陳述作成時之情況，認
    為適當者，亦得為證據。當事人、代理人或辯護人於法院調
    查證據時，知有第159條第1項不得為證據之情形，而未於言
    詞辯論終結前聲明異議者，視為有前項之同意」，其立法意
    旨在於傳聞證據未經當事人之反對詰問予以核實，原則上先
    予排除，惟若當事人已放棄詰問或未聲明異議，基於證據資
    料愈豐富，愈有助於真實發現之理念，且強化言詞辯論原則
    ，法院自可承認該傳聞證據例外擁有證據能力。查本判決下
    列所引用未符合刑事訴訟法第159條之1至第159條之4規定之
    傳聞證據，業經本院於審理程序時當庭直接提示而為合法之
    調查，且檢察官、被告李忠育均未於言詞辯論終結前聲明異
    議（見本院卷第109至112頁），本院審酌前開證據作成或取
    得之狀況，並無非法或不當取證之情事，且與待證事實具有
    關連性，認為以之作為證據應屬適當，揆諸上開規定，自均
    具有證據能力。又本判決下列所引用之其餘非供述證據，並
    無證據證明係實施刑事訴訟程序之公務員因違背法定程序所
    取得，依同法第158條之4規定之反面解釋，亦均具有證據能
    力。
貳、實體部分
一、認定犯罪事實所憑之證據及理由： 
　　就上開犯罪事實，業據被告於警詢、偵訊及本院訊問、審理
    程序時均坦承不諱（見偵卷第51至58、141至143頁、聲羈卷
    第16頁、本院卷第32、109、112頁），核與被害人張瑞麟、
    謝志昇、證人洪毅銘於警詢時證述之情節（見偵卷第59至69
    頁）均大致相符，並有員警職務報告、臺中市政府警察局第
    五分局搜索扣押筆錄、扣押物品目錄表、扣押物品收據、贓
    物認領保管單（被害人張瑞麟、謝志昇）、查獲、失竊現場
    、竊得物品及犯罪工具之照片、監視器影像列印截圖、臺中
    市第五分局北屯派出所110報案紀錄單、車輛詳細資料報表
    （JRM-916）（見偵卷第43、71至113頁）等在卷可稽，復有
    扣案之一字起子、黑色泳帽、手套、手電筒等物可資佐證。
    足徵被告前揭自白與事實相符。本案事證明確，被告前開犯
    行均洵堪認定，應依法論科。
二、論罪科刑：
(一)核被告就犯罪事實一、(一)、(二)所為，均係犯刑法第321
    條第1項第1款、第3款之攜帶兇器侵入住宅竊盜罪。被告前
    開2次加重竊盜犯行，被害人不同，其犯意各別，行為互殊
    ，應予分論併罰。
(二)按二以上徒刑之執行，除數罪併罰，在所裁定之執行刑尚未
    全部執行完畢以前，各罪之宣告刑均不發生執行完畢之問題
    外，如屬於接續執行經假釋者，應以假釋之日期為基準，限
    於原各得獨立執行之刑，均尚未執行期滿，始不發生一部分
    之罪已執行完畢問題。倘假釋時，其中一罪或數罪徒刑已執
    行期滿，又於5年以內故意再犯有期徒刑以上之罪，仍成立
    累犯。至於執行機關將已執行期滿之罪之刑期與尚在執行之
    其餘之罪之刑期合併計算其假釋最低執行期間，係在分別執
    行（即接續執行）之情形下，為受刑人之利益，合併計算其
    假釋期間。惟假釋制度與累犯規定之功能、立法目的均有異
    ，應分別觀察，自不能因假釋之計算方法，即推論業已執行
    期滿之徒刑，尚未執行完畢。上開情形，要與數罪併罰定其
    應執行刑者，因僅有一個執行刑，而無從分割，必待所定之
    應執行刑全部執行完畢，始為執行完畢不同。是在前犯數罪
    接續執行之情形，該數罪執行之徒刑，縱依刑法第79條之1
    規定，合併計算其假釋之最低應執行期間，於其中某罪執行
    完畢後5年內再犯有期徒刑以上之罪，仍應論以累犯（最高
    法院105年度台上字第1700號判決意旨參照）。查被告前曾
    因：①竊盜案件，經本院以108年度易字第236號判決判處有
    期徒刑10月確定；②竊盜案件，經本院以108年度易字第
　　935號判決判處有期徒刑1年確定；第①②案嗣經本院108年8月
    6日以108年度聲字第3192號裁定定應執行有期徒刑1年8月確
    定（下稱甲案，刑期為108年5月2日至110年1月1日）；③
　　竊盜案件，經本院以108年度易字第1856號判決判處有期徒
    刑10月、8月、5月確定，嗣經本院以108年度聲字第4580號
    裁定定應執行有期徒刑1年7月確定（刑期為110年1月2日至1
    11年8月1日），有臺灣高等法院被告前案紀錄表附卷可稽，
    被告前開甲案、第③案接續執行，於110年7月30日縮短刑期
    假釋出監，被告本案係於假釋期間內再犯，且假釋期間尚未
    期滿，第③案尚未執行完畢，然此仍不影響被告甲案之刑期
    已於110年1月1日執畢之事實。是被告就甲案受有期徒刑執
    行完畢後，5年以內故意再犯本件有期徒刑以上之罪，為刑
    法第47條第1項規定之累犯，考量被告於前案所犯亦為竊盜
    罪，卻對先前所受刑之執行欠缺感知，而再為本案加重竊盜
    犯行，足徵其刑罰反應力薄弱，並審酌被告本案犯行所顯現
    之惡性程度，爰參酌司法院大法官會議釋字第775號解釋意
    旨，依刑法第47條第1項規定，加重其刑。
(三)爰審酌被告竟分別於犯罪事實欄一、(一)(二)所示時間，攜
    帶足供兇器使用之一字起子侵入被害人張瑞麟、謝志昇住宅
    ，竊得如犯罪事實欄一、(一)(二)所示之財物，嗣經員警查
    獲後將所竊得之財物發還被害人等節；兼衡被告自述國中肄
    業之教育智識程度，目前從事水果運送，未婚，需撫養母親
    ，有房貸、機車貸款、房租等支出，每月大概需要支出2萬
    多元之生活狀況（見本院卷第113頁），犯後尚能坦承全部
    犯行等一切情狀，分別量處如主文所示之刑，復考量被告所
    犯屬同質性之加重竊盜罪，爰定其應執行之刑如主文所示。
(四)末查，扣案之一字起子1支、黑色泳帽1頂、手壹1套、手電
    筒1支，為被告所有、供本案竊盜犯行所用之物，業據被告
    於警詢時供承在卷（見偵卷第57頁），應依刑法第38條第2 
    項規定，於被告各次所犯罪名項下，宣告沒收之。
據上論斷，應依刑事訴訟法第299條第1項前段，刑法第321條第1
項第1款、第3款、第47條第1項、第51條第5款、第38條第2項，
判決如主文。
本案經檢察官蔡仲雍提起公訴，檢察官劉世豪到庭執行職務。
中　　華　　民　　國　　111 　年　　3 　　月　　3 　　日
                  刑事第九庭    法  官  陳怡珊
以上正本證明與原本無異。
如不服本判決應於收受判決後20日內向本院提出上訴書狀，並應
敘述具體理由；其未敘述上訴理由者，應於上訴期間屆滿後20日
內向本院補提理由書（均須按他造當事人之人數附繕本）「切勿
逕送上級法院」。
                                書記官  吳韻聆
中　　華　　民　　國　　111 　年　　3　　月　　 3 　　日
附錄本案論罪科刑法條：
中華民國刑法第321條
犯前條第1項、第2項之罪而有下列情形之一者，處6月以上5年以
下有期徒刑，得併科50萬元以下罰金：
一、侵入住宅或有人居住之建築物、船艦或隱匿其內而犯之。
二、毀越門窗、牆垣或其他安全設備而犯之。
三、攜帶兇器而犯之。
四、結夥三人以上而犯之。
五、乘火災、水災或其他災害之際而犯之。
六、在車站、港埠、航空站或其他供水、陸、空公眾運輸之舟、
    車、航空機內而犯之。
前項之未遂犯罰之。